臺灣屏東地方法院刑事判決　　　　　　　　　　　　九十一年度交易字第一五一號
　　公　訴　人　臺灣屏東地方法院檢察署檢察官
　　被　　　告　丙　○
右列被告因公共危險案件，經檢察官聲請簡易判決處刑（九十一年度偵字第二九一０
號），本院認不宜以簡易判決處刑，改依通常程序審理，茲判決如左：
    主  文
丙○服用酒類，不能安全駕駛動力交通工具而駕駛，處拘役貳拾日，如易科罰金，以
參佰元折算壹日。
    事  實
一、丙○明知飲酒酒醉後即不得駕駛汽車上路，於民國九十一年四月二十一日下午三
    時三十分許，與其配偶在屏東縣瑪家鄉的田裡飲酒，已經有輕度酩酊、說話含糊
    ，腳步不穩等酒醉症狀，已達不能安全駕駛動力交通工具之狀態，竟仍於同日晚
    上七時許（起訴書誤載為九時五十分許），駕駛車牌號碼ＫＯ─一二三一號自小
    貨車，至屏東縣內埔鄉水門賣芒果，嗣於同日晚上九時許賣畢返家，沿屏東縣鹽
    埔鄉振興往三和方向行駛，於同日九時五十分許行經鹽埔鄉○○○路澎湖灣小吃
    部前，與甲○○駕駛正在倒車之車號ＵＩ─六九八號大貨車發生碰撞，為警於同
    日晚上十時十九分許測得其呼氣酒精濃度為每公升○．四三毫克，而查獲其酒醉
    駕車之情事。
二、案經屏東縣警察局里港分局報請臺灣屏東地方法院檢察署檢察官偵查起訴。
    理  由
一、訊據被告丙○固坦承有於上開時地飲酒、駕車肇事之事實，惟矢口否認有何不能
    安全駕駛之情事，辯稱：喝酒對我開車沒有影響云云。經查，右開犯罪事實，業
    據被害人甲○○指訴：「我有顯示倒車燈，我倒車出來被告就撞上了，我覺得被
    告當日講話怪怪的」等語綦詳，核與證人即在場水果行老闆楊混純於警訊證稱：
    「被害人倒車有顯示車燈，被告當時帶著醉意，一直說被害人不對，一直喊著要
    報案，要叫警察」等語，及證人即本件到場處理警員乙○○於本院審理時證稱：
    「（酒測狀況如何？）被告在現場只說他沒有錯，沒有說什麼話，我在派出所問
    的時候，被告一直強調他沒有錯，我問他什麼都不回答，問什麼問題都說他沒有
    錯」等語相符。又被告於警偵訊及本院審理時自承：「只有看到黑黑的牆壁，撞
    及被害人之前，都沒有看到車子」等語，惟被害人所駕駛之車輛有顯示倒車燈已
    如上述，現場雖夜間無照明，然天候晴、為直路、路面乾燥無缺陷、無障礙物、
    視距良好，此有道路交通事故調查報告表附卷，參以證人乙○○亦證稱：「旁邊
    的牆是房子的牆，與道路沒有關係」等詞，及被告車輛配有大燈一節，其竟至撞
    及時始發現被害人之車輛，其顯有受酒精影響，而導致不能安全駕駛至明。此外
    ，復有肇事後呼氣酒精濃度檢驗單、測試觀察紀錄表、舉發違反道路交通管理事
    件通知單影本等在卷可稽。查被告肇事後於同日晚上十時十九分為警測得呼氣酒
    精濃度為每公升０‧四三毫克，惟其係於三小時前之同日晚上七時許即飲畢駕車
    離去，依法務部法醫研究所九十年二月一日法醫所九十清字第一五０號函所載每
    小時血液中酒精濃度下降約十至十九ｍｇ/ｄＬ，據此估算被告於同日晚上七時
    許之呼氣酒精濃度為每公升０‧五七毫克至０‧七０毫克之間，此有法醫研究所
    上開函件影本一紙可按，依呼出氣體內含酒精濃度及呈現症狀之關係表顯示，被
    告已達輕醉之狀態，呈現之症狀為輕度酩酊、說話含糊，腳步不穩等酒醉症狀，
    另依卷附酒精濃度與肇事率之關係表，被告之肇事率約為正常人之十倍以上，可
    見被告確有酒醉之情事，被告亦因此與被害人之車輛肇生交通事故，是依上所述
    ，被告確已酒醉達於不能安全駕駛動力交通工具之程度，事證明確，其酒醉駕車
    致生公共危險犯行，應可認定。
二、核被告所為，係犯刑法第一百八十五條之三之服用酒類，不能安全駕駛動力交通
    工具而駕駛罪。爰審酌被告犯罪手段、動機、無視政府法令宣導及社會大眾生命
    、財產之安全、犯後否認犯行、犯後態度、尚未造成重大損害等一切情狀，量處
    如主文所示之刑，並諭知易科罰金之折算標準。
據上論斷，應依刑事訴訟法第四百五十二條、第二百九十九條第一項前段，刑法第一
百八十五條之三、第四十一條第一項前段，罰金罰鍰提高標準條例第二條，判決如主
文。本案經檢察官陳川傑到庭執行職務。
中      華      民      國    九十一    年     九     月      三十      日
                                      臺灣屏東地方法院交通法庭
                                          審判長法  官黃國永
                                                法  官林昌義
                                                法  官翁世容
右正本證明與原本無異。
如不服本判決應於收受本判決後送達後十日內向本院提出上訴書狀，其未敘述上訴理
由者，並得於提起上訴後十日內向本院補提理由書狀（均須按他造當事人之人數附繕
本 ）「切勿逕送上級法院」
                                          書記官      王秋淑
中      華      民      國      九十一      年    九    月    三十      日
附錄
中華民國刑法第一百八十五條之三
服用毒品、麻醉藥品、酒類或其他相類之物，不能安全駕駛動力交通工具而駕駛者，
處一年以下有期徒刑、拘役或三萬元以下罰金。
